臺灣雲林地方法院刑事判決
110年度交簡上字第2號
上  訴  人
即  被  告  蔡錦良


上列上訴人即被告因公共危險案件，不服本院中華民國109年12
月2日109年度港交簡字第438號刑事簡易判決（聲請簡易判決處
刑案號：109年度偵字第4256號），提起上訴，本院管轄之第二
審合議庭判決如下：
    主  文
上訴駁回。
    事實及理由
一、本判決所引用上訴人即被告蔡錦良以外之人於審判外之陳述
    ，或經檢察官引為證據使用，被告均表示同意有證據能力（
    見本院交簡上卷第49頁），或經本院調查證據時提示，檢察
    官及被告均未爭執證據能力（見本院交簡上卷67至71頁），
    本院審酌該等證據之取得過程並無瑕疵，與本案待證事實間
    復具有相當之關聯性，應得作為證據。
二、本案經本院審理結果，認第一審簡易判決以被告犯吐氣所含
    酒精濃度達每公升0.25毫克以上而駕駛動力交通工具罪，累
    犯，判處有期徒刑5月，如易科罰金，以新臺幣（下同）100
    0元折算1日，認事用法及量刑均無不當，應予維持，除就第
    一審刑事簡易判決「犯罪事實」第6至7行「行經雲林縣麥寮
    鄉鄉雲156線與雲5線路口時，不慎追撞前方……」補充更正為
    「於同日10時55分許，行經雲林縣麥寮鄉雲156線與雲5線路
    口時，不慎追撞前方……」、「犯罪事實」第8至9行「蔡錦良
    遂承前酒後駕駛動力交通工具之犯意，駕駛B車離去」補充
    為「蔡錦良遂承前酒後駕駛動力交通工具之犯意，於同日11
    時10分許駕駛B車離去」；證據部分增列被告於本院審理中
    之自白（見本院交簡上卷第67頁、第72至73頁）外，均引用
    第一審刑事簡易判決記載之犯罪事實、證據及理由（如附件
    ）。
三、上訴意旨略以：我罹患肝癌，且母親中風、失智、失語，我
    要照顧她所以無法工作，我無法繳納罰金，希望能判輕一點
    云云（見本院交簡上卷第13至14頁、第45、65頁）。
四、駁回上訴之理由：
  ㈠原審審理之結果，認定上開犯罪事實，並以被告前因公共危
    險案件，經臺灣新北地方法院（下稱新北地院）以104年度
    交簡字第3180號刑事簡易判決判處有期徒刑3月，後經新北
    地院以104年度交簡上字第285號刑事判決駁回上訴確定，並
    於民國105年5月9日易科罰金執行完畢，有臺灣高等法院被
    告前案紀錄表在卷可稽。被告於5年內故意再犯本案有期徒
    刑以上之罪，為累犯，依司法院大法官釋字第775號解釋意
    旨裁量，基於累犯者有其特別惡性及對刑罰反應力薄弱，原
    審考量被告前揭構成累犯之前科，與本案所涉公共危險之罪
    質相同，足認被告經刑罰執行完畢後，仍不知悔悟，猶再犯
    本案，守法意識薄弱、自我約束能力不佳，有加重其刑以收
    警惕之效之必要，又本案情節無罪刑不相當或有違反比例原
    則之情形，是依刑法第47條第1項規定加重其刑。原審復審
    酌酒精成分對人之意識能力具有不良影響，酒後駕車對一般
    往來之公眾及駕駛人自身皆具有高度危險性，被告前有因酒
    後駕車不能安全駕駛之公共危險前案紀錄，有其臺灣高等法
    院被告前案紀錄表可稽（按：此部分應指構成累犯以外之酒
    醉駕車前科，詳後述），卻未能從前案中記取教訓，仍漠視
    自身安危及公眾用路人之安全，再次酒後駕車上路，並與蘇
    崇祥駕駛之車輛發生碰撞，且接續駕駛原由蘇崇祥駕駛之車
    輛離開現場，對於法秩序及他人生命、身體、財產等法益顯
    欠缺尊重，對於道路交通安全所生危害非微。又被告測得之
    吐氣所含酒精濃度達每公升0.88毫克，已遠超於標準值之酒
    醉程度，所為實屬不該；惟被告始終坦承犯行，犯後態度尚
    佳；兼衡被告國中畢業之智識程度、無業、家境勉持及其他
    一切情狀，量處有期徒刑5月，並諭知如易科罰金，以1000
    元折算1日之標準，認事用法均無違誤。
  ㈡按刑罰之量定，固屬法院自由裁量之職權行使，但仍應以行
    為人之責任為基礎，並審酌刑法第57條所列各款事由及一切
    情狀，為酌量輕重之標準，並非漫無限制。在同一犯罪事實
    與情節，如別無其他加重或減輕之原因，下級審法院量定之
    刑，亦無過重或失輕之不當情形，則上級審法院對下級審法
    院之職權行使，原則上應予尊重（最高法院98年度台上字第
    1051號判決意旨參照）。經查，原審判決審酌上情，依刑法
    第47條第1項累犯規定加重後，於法定（處斷）刑度內判處
    被告有期徒刑5月，並諭知易科罰金之折算標準，被告不服
    提起本件上訴，雖表示其罹患肝癌等疾病、需要照顧母親、
    經濟狀況不佳等語，並提出其與母親之診斷書佐證（見本院
    交簡上卷第15頁、第83至85頁），被告之生活狀況固應列為
    量刑參考，惟被告之經濟狀況，業經原審於量刑時詳為審酌
    如上，且被告除前述構成累犯之前科外，另曾因酒駕之公共
    危險案件，經新北地院以96年度交簡字第2018號判處拘役15
    日確定，本案自應基於刑罰特別預防之功能，在罪責範圍內
    予以適當考量。再參以被告本案為警測得吐氣所含酒精濃度
    高達每公升0.88毫克，且發生交通事故，更有接續酒醉駕車
    之情形，對於交通安全造成相當影響，是經本院考量被告於
    第二審提出之相關情事，並綜合審酌本案一切量刑因素，認
    原審量刑應屬允當，並無裁量權濫用、過重之不當或違法情
    形，是被告上訴請求撤銷原判決從輕量刑為無理由，應予駁
    回。另被告前已2次酒醉駕車經執行刑罰完畢，猶再犯本案
    ，本案自有執行刑罰之必要而不應宣告緩刑，附此敘明。
據上論斷，應依刑事訴訟法第455條之1第1項、第3項、第373條
、第368條，判決如主文。
本案經檢察官蔡少勳聲請簡易判決處刑，檢察官陳淑香到庭執行
職務。 
中　　華　　民　　國　　110 　年　　5 　　月　　12　　日
                  刑事第五庭  審判長法  官  蔡鴻仁
　
                                    法  官  陳韋仁
　
                                    法  官  潘韋丞
以上正本證明與原本無異。　　　　　　　　　　　　　　　　
本件不得上訴。     
                                    書記官  廖千慧
中　　華　　民　　國　　110 　年　　5 　　月　　13　　日
附錄本案論罪科刑之法條：
中華民國刑法第185條之3第1項
駕駛動力交通工具而有下列情形之一者，處2年以下有期徒刑，
得併科20萬元以下罰金：
一、吐氣所含酒精濃度達每公升0.25毫克或血液中酒精濃度達百
    分之0.05以上。
二、有前款以外之其他情事足認服用酒類或其他相類之物，致不
    能安全駕駛。
三、服用毒品、麻醉藥品或其他相類之物，致不能安全駕駛。